# 扣非后加权平均净资产收益率计算

提问人：rainy418 时间：2012-08-04 09:37:34
甲上市公司的控股股东为A集团，乙为A下属的另一子公司。 2010 年 9 月 20 日，甲向A定向发行 1000 万股，换取A持有的乙公司80%股权，当日即为合并日，发行前甲公司股本为15,000万股。 2010 年甲、乙公司相关数据如下（单位：万元）： [td] 项目甲公司 乙公司 年初净资产 32 ，000 14， 000 年初至合并日产生的净利润
4 ，800 1， 000 合并日净资产 36 ，800 15， 000 合并日至年末产生的净利润
16 ，000 400 假设合并日乙公司净资产账面值与公允价值相等。请计算： 2010 年甲公司扣非前后加权平均净资产收益率和扣非前后基本每股收益。
问题：在分母中合并前产生的 1000 利润的权重到底是多少？A和B哪个正确，还是应该其他算法？ A 扣非后加权平均净资产收益率=(20800+400 80%)/[32000+14000 80% 3/12+(20800+1400 80%)/2] B 扣非后加权平均净资产收益率=(20800+400 80%)/[32000+15000 80% 3/12+(20800+400 80%)/2]

回答人：chenyiwei
回复 rainy418 的帖子
假设两公司除净利润外均无其他导致净资产变动的因素，则：扣非后加权平均净资产收益率=(20800+400 80%)/[32000+15000 80% 3/12+(20800+400 80%)/2]。

提问人：johnlock 时间：2012-11-15 13:37:52
陈版，被合并方在合并前实现的净利润，题目中的 1000 万，在计算扣非后净资产收益率的时候，也需要从分母的Np里面扣除吗？？

回答人：chenyiwei
我理解应扣除。因为在计算扣非后ROE时，被合并方的净资产是从合并日开始纳入分母的加权计算的，而合并日前净利润作为合并日净资产的组成部分，在合并日之前不应纳入。

提问人：johnlock 时间：2012-11-19 17:18:07
陈版，请问假如没有发生企业合并，企业只有政府补助性质的非经常性损益，在计算计算扣非后净资产收益率的时候，需要从分母的Np里面扣除吗？看证监会 9 号准则，似乎不用扣啊？

回答人：chenyiwei
不扣除。只有同一控制下合并的被合并方在合并日之前实现的净利润需要在Np中作出特殊的调整处理，其他非经常性损益项目不用调整。

提问人：跨度防护 时间：2017-12-05 21:56:40
请教陈版， 1 、计算扣非前ROE时，ROE=(20800+400)/[32000+15000+(20800+400)/2]吗？ 2 、E0“归属于公司普通股股东的期初净资产”是包含少数股东权益的净资产吗？NP是包含少数股东损益的当期净利润吗？ 3 、按理说，计算ROE时所用的各指标，期初包含少数股权的总净资产E0+本期包含少数股东损益的总净利润NP应该等于报表里包含少数股权所有者权益总额（计算ROE时仅取了P0、E0、NP三个指标），但在计算时出现差异， 2015 年、 2016 年分别有两种情况（ 1 ） 2016 年系计算金额小于报表里所有者权益总额，差异系当期子公司成立时少数股东的实收资本，请教陈版这个差异正常吗，该怎么解决，是有些指标没有取到吗？（ 2 ） 2015 年系系计算金额大于报表里所有者权益总额，差异系母公司当期购买少数股权、同一控制下企业合并时，于母公司个别报表反映的长投增加额，请教陈版这个差异正常吗，该怎么解决，是有些指标没有取到吗？

回答人：chenyiwei
不包含归属于少数股东的净资产和净利润。请注意剔除归属于少数股东的部分。